臺灣士林地方法院刑事判決　　　　　　　96年度訴字第1014號
公　訴　人　臺灣士林地方法院檢察署檢察官
被　　　告　甲○○
上列被告因偽造文書案件，經檢察官提起公訴（96年度偵字第10
079 號、10608 號），被告於本院準備程序中就被訴之事實為有
罪之陳述，經本院合議庭裁定由受命法官改依簡式審判程序審理
，並判決如下：
    主  文
甲○○犯共同行使偽造私文書罪，處有期徒刑陸月，如易科罰金
，以新台幣壹仟元折算壹日。如附表所示之簽帳單上偽造「林益
聖」署押柒枚，均沒收。
    事  實
一、甲○○與姓名年籍不詳綽號「阿忠」之成年男子共同基於單
    一行使偽造私文書及意圖為自己不法所有之犯意聯絡，先由
    「阿忠」提供如附表所示林益聖失竊之信用卡，再由甲○○
    駕駛車號1680－EY自用小客車搭載「阿忠」，於附表所示之
    時間、地點，至附表所示財團法人聯合信用卡處理中心之特
    約商店（以下簡稱特約商店），分別由甲○○或「阿忠」（
    甲○○在外把風）進入特約商店消費，佯稱為該信用卡持有
    人，先後交付如附表所示之信用卡與各該特約商店人員在印
    錄機上刷卡辨識，再列印出如附表所示金額之簽帳單後，甲
    ○○、「阿忠」即分別接續在簽帳單上偽簽「林益聖」署押
    ，佯以表示同意依據信用卡持卡人之合約條件，按簽帳單之
    金額付款予發卡銀行而偽造簽帳單之私文書，再持該偽造之
    簽帳單行使交付予各該特約商店人員收執核對，致各該特約
    商店陷於錯誤，允予簽帳消費，而將附表所示金額之物品交
    予甲○○、「阿忠」，足以生損害於林益聖、各特約商店、
    財團法人聯合信用卡處理中心及各該金融機構。事後2 人將
    詐得之物品轉賣變現，甲○○因此分得新臺幣（下同）3 、
    4 千元。嗣為警循線查獲，始查悉上情。
二、案經中國信託商業銀行股份有限公司（下稱中國信託銀行）
    、第一商業銀行股份有限公司（下稱第一銀行）、萬泰商業
    銀行股份有限公司（下稱萬泰銀行）、荷商荷蘭銀行股份有
    限公司臺北分公司（下稱荷蘭銀行）、聯邦商業銀行股份有
    限公司（下稱聯邦銀行）訴由臺北市政府警察局士林分局報
    告臺灣士林地方法院檢察署檢察官偵查起訴。
    理  由
一、上揭犯罪事實，業據被告甲○○於警詢、偵查中及本院審理
    時坦承不諱，核與被害人林益聖之父乙○○、證人陳怡臻、
    許瑞美、李水菊及證人中國信託銀行告訴代理人丙○○、第
    一銀行告訴代理人丁○○、萬泰銀行告訴代理人戊○○、荷
    蘭銀行告訴代理人己○○、聯邦銀行告訴代理人庚○○於警
    詢（被告及檢察官均同意作為證據）之證述相符，並有盜刷
    消費明細表5 張、簽帳單7 張，荷蘭銀行、萬泰銀行、中國
    信託銀行、聯邦銀行、第一銀行信用卡掛失聲明書各1 份在
    卷可稽，復有被告冒簽林益聖之簽帳單影本在卷可參，被告
    犯行堪予認定。
二、
（一）按刑法第210 條所謂之「私文書」，乃指私人制作，以文
      字或符號為一定之意思表示，具有存續性，且屬法律上有
      關事項之文書而言。本件被告於特約商店信用卡簽帳單上
      偽簽林益聖署押，係表示林益聖有在該特約商店消費簽帳
      單上所示之事項及金額之事實，而特約商店可據以向約定
      之銀行請款，銀行再轉向林益聖請款之意，則偽簽他人署
      押於信用卡簽帳單之行為，自足以生損害於他人，故應成
      立偽造私文書罪。核被告甲○○所為係犯刑法第216 條、
      第210 條行使偽造私文書罪、第339 條第l 項詐欺取財罪
      。被告偽造署押之行為，均係偽造私文書之部分行為，不
      另論罪，被告偽造私文書後復持以行使，偽造之低度行為
      應為行使之高度行為所吸收，逕論行使之罪。
（二）按接續犯係指如數行為於同時同地或密切接近之時地實施
      ，侵害同一之法益，各行為之獨立性極為薄弱，依一般社
      會健全觀念，在時間差距上，難以強行分開，在刑法評價
      上，以視為數個舉動之接續施行，合為包括之一行為予以
      評價，較為合理，而為包括之一罪（最高法院86年臺上字
      第3295號判例意旨參照）。又所謂行為單數的接續犯應具
      備下列條件：1 、數個接續行為在法律上係該當於同一構
      成要件犯罪事實，僅實現同一之構成要件；2 、數行為係
      在密接時間及密接空間為之；3 、同種類行為之反覆實施
      ；4 、利用同一機會為之；5 、基於單一之犯意。本件被
      告在密接之時間內，基於同一行使偽造私文書之犯意，以
      同一方法，先後在附表編號第1 號至第7 號所示之時、地
      接續7 次盜刷，應屬一個接續行為，僅成立一罪。又被告
      所為，係一行為觸犯行使偽造私文書罪及詐欺取財罪，應
      依刑法第55條想像競合犯之規定，從一情節較重之行使偽
      造私文書罪處斷。被告與姓名年籍不詳綽號「阿忠」之成
      年男子間有犯意聯絡，行為分擔，均為共同正犯。
（三）又受有期徒刑之執行完畢，或受無期徒刑或有期徒刑一部
      之執行而赦免後，五年以內再犯有期徒刑以上之罪者，始
      為累犯，此觀刑法第47條之規定自明。又被告犯應併合處
      罰之數罪，經法院分別判處有期徒刑確定，並依檢察官之
      聲請，以裁定定其數罪之應執行刑確定，該數罪是否執行
      完畢，係以所定之刑是否全部執行完畢為斷。其在未裁定
      前已先執行之有期徒刑之罪，因嗣後合併他罪定應執行刑
      之結果，檢察官所換發之執行指揮書，係執行應執行刑，
      其前已執行之有期徒刑部分，僅應予扣除，不能認為已執
      行完畢（最高法院95年台非字第68號判決參照），本件公
      訴人認被告甲○○曾犯詐欺罪，經臺灣高等法院於民國96
      年2 月27日以95年度上易字第2619號判決有期徒刑3 月確
      定，並於96年4 月30日易科罰金執行完畢，應構成累犯。
      惟被告上開犯罪因與其另犯之竊盜罪經台灣高等法院以96
      年聲減字第2687號裁定減刑並合併定執行刑為1 年7 月，
      合併執行至97年10月1 日，尚未執刑完畢，有臺灣高等法
      院被告前案紀錄表在卷可參，依前揭說明，被告本件所犯
      尚不構成累犯。爰審酌被告犯罪之動機、手段、所生之危
      害及被告犯後之態度，等一切情狀，量處如主文所示之刑
      ，並諭知易科罰金之折算標準。卷附簽帳單上偽造「林益
      聖」署押7 枚，均為被告或共犯綽號「阿忠」所偽造，不
      問屬於被告與否，均應依刑法第219 條規定宣告沒收。
據上論斷，應依刑事訴訟法第273 條之1 第1 項、第299 條第1
項前段，刑法第28條、第210 條、第216 條、第339 條第1 項、
第55條、第219 條、第41條第1 項前段，刑法施行法第1 條之1
，判決如主文。
本案經檢察官翁偉倫到庭執行職務。
中　　華　　民　　國　　96　　年　　12　　月　　7 　　日
                  刑事第一庭法  官  賴邦元
以上正本證明與原本無異。
如不服本判決，應於收受送達後10日內向本院提出上訴書狀，其
未敘述上訴之理由者並得於提起上訴後20日內向本院補提理由書
（均須按他造當事人之人數附繕本）。
                            書記官  游育慈
中　　華　　民　　國　　96　　年　　12　　月　　7 　　日
附錄本案論罪科刑法條之依據：
刑法第210條
偽造、變造私文書，足以生損害於公眾或他人者，處5 年以下有
期徒刑。
刑法第216 條行使第210 條至第215 條之文書者，依偽造、變造
文書或登載不實事項或使登載不實事項之規定處斷。
刑法第339 條第1 項意圖為自己或第三人不法之所有，以詐術使
人將本人或第三人之物交付者，處5 年以下有期徒刑、拘役或科
或併科1 千元以下罰金。
附表:
┌──┬──┬────┬──┬────┬────┬────┐
│編號│發卡│  卡號  │盜刷│特約商店│盜刷金額│盜刷人  │
│    │銀行│        │日期│        │(新臺幣/│        │
│    │    │        │    │        │ 元)    │        │
├──┼──┼────┼──┼────┼────┼────┤
│    │    │        │96年│臺北市士│        │        │
│    │    │        │5月3│林區文林│        │        │
│1   │荷蘭│00000000│日13│路150號 │6,912   │甲○○  │
│    │銀行│00000000│時51│「一隆牛│        │        │
│    │    │        │分  │仔」    │        │        │
├──┼──┼────┼──┼────┼────┼────┤
│    │    │        │96年│臺北市中│        │        │
│    │荷蘭│00000000│5月3│正區金山│        │        │
│2   │銀行│00000000│日14│北路77號│2,400   │甲○○  │
│    │    │        │時33│50之51室│        │        │
│    │    │        │分  │「立東文│        │        │
│    │    │        │    │具體育用│        │        │
│    │    │        │    │品社」  │        │        │
├──┼──┼────┼──┼────┼────┼────┤
│    │    │        │96年│臺北市中│        │        │
│    │    │        │5月3│正區八德│        │        │
│3   │萬泰│00000000│日15│路1段94 │56,000  │「阿忠」│
│    │銀行│00000000│時5 │號「科大│        │        │
│    │    │        │分  │電腦股份│        │        │
│    │    │        │    │有限公司│        │        │
│    │    │        │    │」      │        │        │
├──┼──┼────┼──┼────┼────┼────┤
│    │    │        │96年│臺北市大│        │        │
│    │    │        │5月3│安區通化│        │        │
│4   │第一│00000000│日16│街17之4 │12,060  │「阿忠」│
│    │銀行│00000000│時4 │號「BLUE│        │        │
│    │    │        │分  │WAY通化 │        │        │
│    │    │        │    │門市部」│        │        │
├──┼──┼────┼──┼────┼────┼────┤
│    │    │        │96年│臺北市大│        │        │
│    │    │        │5月3│安區通化│        │        │
│5   │中國│00000000│日16│街17之2 │8,983   │「阿忠」│
│    │信託│00000000│時16│號1樓「 │        │        │
│    │銀行│        │分  │EDWIN通 │        │        │
│    │    │        │    │化店」  │        │        │
├──┼──┼────┼──┼────┼────┼────┤
│    │    │        │96年│臺北市大│        │        │
│    │    │        │5月3│安區光復│        │        │
│6   │荷蘭│00000000│日16│南路694 │37,000  │「阿忠」│
│    │銀行│00000000│時30│號「GOLI│        │        │
│    │    │        │分  │F寵物生 │        │        │
│    │    │        │    │活館」  │        │        │
├──┼──┼────┼──┼────┼────┼────┤
│    │    │        │96年│臺北市文│        │        │
│    │    │        │5月3│山區景興│        │        │
│7   │聯邦│00000000│日17│路200號 │16,082  │「阿忠」│
│    │銀行│00000000│時55│「燦坤3C│        │        │
│    │    │        │分  │景美店」│        │        │
└──┴──┴────┴──┴────┴────┴────┘
